【裁判字號】    89,易,2041
【裁判日期】    890529
【裁判案由】    傷害
【裁判全文】
臺灣高雄地方法院刑事判決                        八十九年度易字第二四一號
    公訴人  臺灣高雄地方法院檢察署檢察官
    被  告  辛○○
    被  告  己○○
    被  告  戊○○
    被  告  丁○○
    被  告  丙○○○
    被  告  甲○○
    被  告  乙○○
右列被告等因傷害案件，經檢察官聲請簡易判決處刑（八十八年度調偵字第五四號）
，茲因本件不宜逕以簡易判決處刑，而由本院旗山簡易庭移送前來，本院判決如左：
    主  文
本件公訴不受理。
    理  由
一、公訴意旨略以：被告辛○○、己○○、戊○○、丁○○及丙○○○等五人，係鄰
    居關係，民國八十八年七月十八日二十時許，彼等五人因高雄縣旗山鎮○○○路
    一五六巷六號前路燈之開關問題，細故發生爭執，詎爭執中彼等竟均基於普通傷
    害之犯意，徒手互毆打架。嗣被告甲○○與乙○○二人到埸欲調解雙方糾紛時，
    被告辛○○、甲○○及乙○○三人另發生衡突，衡突中前開三人亦基於普通傷害
    之犯害，徒手互相毆打，甲○○另徒手毆打告訴人庚○○○，致被告辛○○受有
    右下顎表皮脫落、右手前腕外側紅斑、左手前腕外側紅斑之傷害；被告己○○受
    有右手中指表皮擦傷、左手姆指及中指表皮擦傷之傷害；被告戊○○受有左肩脫
    臼、變形疼痛功能限制之傷害；被告丁○○受有上唇擦傷、瘀腫、左肩上浮腫壓
    疼之傷害；被告丙○○○受有鼻部浮腫流鼻血、左肘部內側擦傷、瘀腫、左腕部
    浮腫變形疼痛、骨折之傷害；被告甲○○受有左眼眶面頰紅腫、鼻部流血紅腫、
    上下唇裂傷、左後枕部浮腫壓疼之傷害；告訴人庚○○○則受有左手無名指表皮
    裂傷之傷害，因認被告等七人均涉有刑法第二百七十七條第一項之傷害罪嫌等語
    。
二、按告訴乃論之罪，告訴人於第一審辯論終結前得撤回其告訴，且告訴經撤回者，
    應諭知不受理之判決，刑事訴訟法第二百三十八條第一項、第三百零三條第三款
    分別定有明文。查本件被告辛○○告訴被告戊○○、丁○○、丙○○○、甲○○
    及乙○○等五人共同傷害案件；被告己○○告訴被告丁○○、丙○○○二人共同
    傷害案件；被告戊○○告訴被告辛○○、己○○二人共同傷害案件；被告丁○○
    告訴被告辛○○、己○○二人共同傷害案件；被告丙○○○告訴被告辛○○傷害
    案件；被告甲○○告訴被告辛○○傷害案件與告訴人庚○○○告訴被告甲○○傷
    害案件，公訴人認被告等七人均係犯刑法第二百七十七條第一項之傷害罪，依同
    法第二百八十七條前段規定，須告訴乃論，茲因被告辛○○、己○○、戊○○、
    丁○○、丙○○○、甲○○、乙○○，及告訴人庚○○○等八人，已達成和解，
    有高雄縣旗山鎮調解委員會調解書一紙在卷可稽，被告辛○○、己○○、戊○○
    、丁○○、丙○○○、甲○○、及告訴人庚○○○等七人，並於八十九年五月二
    十六日在本院行調查證據程序時，分別當庭撤回告訴，有同日本院之訊問筆錄附
    卷足憑，揆諸首開規定及說明，本件自毋須經言詞辯論，逕為諭知不受理之判決
    。
據上論斷，應依刑事訴訟法第三百零三條第三款、第三百零七條，判決如主文。
中      華      民      國    八十九    年      五      月    二十九    日
                                  臺灣高雄地方法院刑事第七庭
                                    審判長法  官  蔡  國  卿
                                          法  官  蔡  正  雄
                                法  官  劉  傑  民
右正本證明與原本無異。
如不服本判決，應於判決送達後十日內，向本院提出上訴狀。
                                          書記官  林  豐  富
中    華    民    國      八十九      年      五      月      二十九    日


司法院資訊處製作；財團法人民間司法改革基金會備份。
